臺灣嘉義地方法院刑事裁定
111年度聲字第967號
聲  請  人  臺灣嘉義地方檢察署檢察官
受  刑  人  許家榮



上列聲請人因受刑人數罪併罰有二裁判以上，聲請定其應執行之
刑（111年度執字第3608號），本院裁定如下：     
    主    文
許家榮犯如附表所示之罪刑，應執行有期徒刑貳年捌月。
    理    由
一、聲請意旨略以：受刑人許家榮因犯竊盜等案件，先後經法院
    判決確定如附表，均依刑法第53條、第51條第5款規定，應
    定其應執行之刑，爰依刑事訴訟法第477條第1項規定聲請裁
    定等語。 
二、經查：受刑人因犯如附表所示之罪，先後經附表所示之法院
    判處罪刑確定在案，附表所列各罪均係受刑人在裁判確定前
    所犯，又附表編號10所示之罪宣告之刑得易科罰金或易服社
    會勞動，至於其餘之罪刑均不得易科罰金或易服社會勞動，
    聲請人係經受刑人請求而就附表所列各罪刑聲請定應執行之
    刑，此有刑事聲請狀、附表所示各罪之判決書、臺灣高等法
    院被告前案紀錄表等在卷可按，茲檢察官就受刑人所犯如附
    表所示之罪刑聲請定其應執行之刑，本院審核認為正當。爰
    兼衡罪責相當、特別預防之刑罰目的，並具體審酌受刑人整
    體犯罪過程之各罪彼此間關聯性、個別犯行之時間、空間、
    各行為所侵害法益之專屬性或同一性、數罪對法益侵害之加
    重效應、罪數所反應受刑人之人格、犯罪傾向及對受刑人施
    以矯正之必要性等情狀與受刑人之意見，就附表所示之罪刑
    定其應執行之刑如主文所示。
三、依刑事訴訟法第477條第1項，刑法第50條第1項但書、第2項
    、第53條、第51條第5款，裁定如主文。
中　　華　　民　　國　　111 　年　　12　　月　　 5　　日
                  刑事第六庭  法　官　郭振杰
上列正本證明與原本無異。
如不服本裁定，應於裁定送達後5日內向本院提出抗告狀（應附
繕本）。
中　　華　　民　　國　　111 　年　　12　　月　　5 　　日
                              書記官  王翰揚

附表：
編號  1. 2. 3. 罪名  竊盜 竊盜 竊盜 宣告刑  有期徒刑8月 有期徒刑8月 有期徒刑8月 犯罪日期  111年2月3日 111年3月14日 111年4月21日 偵查（自訴）機關年度案號  嘉義地檢111年度偵字第2438號等 嘉義地檢111年度偵字第2438號等 嘉義地檢111年度偵字第2438號等 最後事實審 法  院 臺灣嘉義地方法院 臺灣嘉義地方法院 臺灣嘉義地方法院  案  號 111年度易字第169、246、261號 111年度易字第169、246、261號 111年度易字第169、246、261號  判決日期 111年8月1日 111年8月1日 111年8月1日 確定判決 法  院 臺灣嘉義地方法 臺灣嘉義地方法院 臺灣嘉義地方法院  案  號 111年度易字第169、246、261號 111年度易字第169、246、261號 111年度易字第169、246、261號  確定日期 111年9月5日 111年9月5日 111年9月5日 備    註  編號1至6之罪刑，經本院以111年度聲字第772號裁定應執行有期徒刑1年7月確定（嘉義地檢111年度執更字第844號）   

編號  4. 5. 6. 罪名  竊盜 竊盜 竊盜 宣告刑  有期徒刑10月 有期徒刑1年2月 有期徒刑7月 犯罪日期  111年2月4日 111年2月14日 111年3月30日 偵查（自訴）機關年度案號  嘉義地檢111年度偵字第2438號等 嘉義地檢111年度偵字第2438號等 嘉義地檢111年度偵字第2438號等 最後事實審 法  院 臺灣嘉義地方法院 臺灣嘉義地方法院 臺灣嘉義地方法院  案  號 111年度易字第169、246、261號 111年度易字第169、246、261號 111年度易字第169、246、261號  判決日期 111年8月1日 111年8月1日 111年8月1日 確定判決 法  院 臺灣嘉義地方法院 臺灣嘉義地方法院 臺灣嘉義地方法院  案  號 111年度易字第169、246、261號 111年度易字第169、246、261號 111年度易字第169、246、261號  確定日期 111年9月5日 111年9月5日 111年9月5日 備    註  編號1至6之罪刑，經本院以111年度聲字第772號裁定應執行有期徒刑1年7月確定（嘉義地檢111年度執字第844號）   

編號  7. 8. 9. 罪名  竊盜 竊盜 竊盜 宣告刑  有期徒刑8月 有期徒刑8月 有期徒刑7月 犯罪日期  111年2月12日 111年1月21日 111年3月10日 偵查（自訴）機關年度案號  嘉義地檢111年度速偵字第135號 嘉義地檢111年度偵字第5808號等 嘉義地檢111年度偵字第5808號等 最後事實審 法  院 臺灣嘉義地方法院 臺灣嘉義地方法院 臺灣嘉義地方法院  案  號 111年度易字第126號 111年度易字第450號 111年度易字第450號  判決日期 111年8月31日 111年9月21日 111年9月21日 確定判決 法  院 臺灣嘉義地方法院 臺灣嘉義地方法院 臺灣嘉義地方法院  案  號 111年度易字第126號 111年度易字第450號 111年度易字第450號  確定日期 111年10月3日 111年10月24日 111年10月24日 備    註  嘉義地檢111年度執字第3315號 編號8、9之罪刑，經本院以111年度易字第450號判決應執行有期徒刑1年確定（嘉義地檢111年度執字第3505號）  

編號  10.   罪名  竊盜   宣告刑  有期徒刑3月   犯罪日期  111年5月10日   偵查（自訴）機關年度案號  嘉義地檢111年度偵字第5809號   最後事實審 法  院 臺灣嘉義地方法院    案  號 111年度嘉簡字第953號    判決日期 111年9月23日   確定判決 法  院 臺灣嘉義地方法院    案  號 111年度嘉簡字第953號    確定日期 111年11月1日   備    註  嘉義地檢111年度執字第3608號